臺灣臺中地方法院刑事判決　　　　　　　96年度易字第5871號
公　訴　人　臺灣臺中地方法院檢察署檢察官
被　　　告　甲○○
上列被告因竊盜案件，經檢察官提起公訴（96年度偵字第26075
號），本院判決如下：
    主    文
甲○○攜帶兇器竊盜，累犯，處有期徒刑柒月。扣案螺絲起子壹
支沒收。
    犯罪事實
一、甲○○前曾於民國九十三年間因公共危險、竊盜案件，經本
    院判處有期徒刑二月、六月，定其應執行之刑有期徒刑七月
    確定，復於九十四年間因犯竊盜罪，經本院判處有期徒刑五
    月確定，經於九十四年四月十五日送監執行並接續執行，於
    十五年三月十五日縮刑假釋出監，於九十五年三月二十一日
    縮刑期滿執行完畢。詎仍不知悔改，意圖為自己不法之所有
    ，於九十六年十一月一日中午十二時許，在臺中縣豐原市○
    ○路一三二、一四六、一五八號前，攜帶其所有客觀上足以
    傷害人之生命、身體而可供兇器使用之螺絲起子一支，接續
    拆卸竊取臺中縣豐原市○○○○○路燈廂底座蓋三塊（每塊
    價值約新臺幣一百二十元），得手後置於其騎乘之腳踏車後
    座離去，旋於同日下午一時許，在臺中縣豐原市○○路與大
    勇街口為警盤查查獲，並扣得上開臺中縣豐原市○○○○○
    路燈廂底座蓋三塊（已發還臺中縣豐原市公所），及其有用
    以行竊之螺絲起子一支。
二、案經臺中縣警察局豐原分局報告臺灣臺中地方法院檢察署檢
    察官偵查起訴。
    理    由
一、按現行刑事訴訟法為保障被告之反對詰問權，排除具有虛偽
    危險性之傳聞證據，以求實體真實之發見，於該法第一百五
    十九條第一項明定被告以外之人於審判外之言詞或書面陳述
    ，除法律有規定者外，不得作為證據。又被告以外之人於審
    判外之陳述，雖不符前四條之規定（即刑事訴訟法第一百五
    十九條之一至同條之四），而經當事人於審判程序同意作為
    證據，法院審酌該言詞陳述或書面陳述作成時之情況，認為
    適當者，亦得為證據；當事人、代理人或辯護人於法院調查
    證據時，知有第一百五十九條第一項不得為證據之情形，而
    未於言詞辯論終結前聲明異議者，視為有前項之同意，刑事
    訴訟法第一百五十九條之五定有明文。本件檢察官、被告並
    未就卷內證據資料之證據能力有所爭執，且迄於言詞辯論終
    結前，均未主張有刑事訴訟法第一百五十九條第一項不得為
    證據之情形，是應認已同意卷內證據均得作為證據，且經本
    院審酌後，認無不適當之情形，應認本案調查之卷內證據均
    有證據能力，合先敘明。
二、訊據被告甲○○就上開事實坦承不諱，核與證人即臺中縣豐
    原市公所公用課員乙○○○於警詢時證述之情節相符，並有
    贓物認領保管單一紙、現場查獲照片十三幀在卷可參，及被
    告行竊工具螺絲起子一支扣案可稽，足徵被告自白與事實相
    符，應堪採信。綜上，本件事證明確，被告竊盜犯行，洵堪
    認定，應予依法論科。
三、按刑法第三百二十一條第一項第三款之攜帶兇器竊盜罪，係
    以行為人攜帶兇器為其加重條件，此所謂兇器，其種類並無
    限制，凡客觀上足以對人之生命、身體、安全構成威脅，具
    有危險性之兇器為已足，並不以攜帶之初有行兇之意圖為必
    要，最高法院七十九年臺上字第五二五三號判例意旨可資參
    照。查本案被告行竊時攜帶之螺絲起子一支前端係金屬材質
    ，得以拆卸螺絲帽，顯見質地堅硬，倘持以抵拒，足以危害
    於他人生命、身體之安全，客觀上應認係兇器無疑。核被告
    所為，係犯刑法第三百二十一條第一項第三款攜帶兇器竊盜
    罪。被告於九十六年十一月一日中午十二時許，在臺中縣豐
    原市○○路一三二、一四六、一五八號前，拆卸竊取臺中縣
    豐原市○○○○○路燈廂底座蓋三塊，係利用同一機會，在
    同一時段就同一犯罪構成事實，本於單一犯意接續進行，以
    實現一犯罪構成要件之單一行為，為接續犯。又被告前於九
    十三年間因公共危險、竊盜案件，經本院判處有期徒刑二月
    、六月，定其應執行之刑有期徒刑七月確定，復於九十四年
    間因犯竊盜罪，經本院判處有期徒刑五月確定，經於九十四
    年四月十五日送監執行並接續執行，於十五年三月十五日縮
    刑假釋出監，於九十五年三月二十一日縮刑期滿執行完畢一
    節，有刑案紀錄查註紀錄表、臺灣高等法院被告前案紀錄表
    各一份附卷可稽，其於有期徒刑行執行完畢後，茲於五年以
    內再故意犯本件有期徒刑以上之罪，應依刑法第四十七條第
    一項之規定，為累犯，應加重其刑。爰審酌被告前已有竊盜
    前科，經法院論罪科刑並入監執行，仍不知悔改，復有本件
    犯行，未生警惕，肆意行非，然其竊得財物之價值不高、復
    能坦承犯行，亦表悔意之犯後態度等一切情狀，量處如主文
    所示之刑。扣案螺絲起子一支，係被告所有供犯罪所用之物
    ，業據被告供明，應依刑法第三十八條第一項第二款沒收之
    。
據上論斷，應依刑事訴訟法第二百九十九條第一項前段，刑法第
三百二十一條第一項第三款、第四十七條第一項、第三十八條第
一項第二款，判決如主文。
本案經檢察官張容姍到庭執行職務。
中　　華　　民　　國　　96　　年　　12　　月　　14　　日
                  刑事第十四庭  法  官  陳  葳
上正本證明與原本無異。
如不服本判決，應於收受送達後10日內向本院提出上訴書狀（應
敘述具體理由並附繕本）。
上訴書狀如未敘述理由，應於上訴期間屆滿後20日內補提理由書
於本院。
                                書記官  張雅如
中　　華　　民　　國　　96　　年　　12　　月　　14　　日
附錄法條：
刑法第三百二十一條：
犯竊盜罪而有左列情形之一者，處六月以上、五年以下有期徒刑
：一於夜間侵入住宅或有人居住之建築物、船艦或隱匿其內而犯
之者。
二  毀越門扇、牆垣或其他安全設備而犯之者。
三  攜帶兇器而犯之者。
四  結夥三人以上而犯之者。
五  乘火災、水災或其他災害之際而犯之者。
六  在車站或埠頭而犯之者。
前項之未遂犯罰之。
